【裁判字號】    89,易緝,513
【裁判日期】    891121
【裁判案由】    傷害
【裁判全文】
台灣台中地方法院刑事判決                        八十九年度易緝字第五一三號
    公  訴  人  臺灣臺中地方法院檢察署檢察官
    被      告  丙○○○
右列被告因傷害案件，經檢察官提起公訴（八十六年度偵字第一五四九五號），本院
判決如左：
    主  文
丙○○○傷害人之身體，處拘役參拾日，如易科罰金，以參佰元折算壹日。
    事  實
一、丙○○○於民國八十六年五月三十一日下午四時許，在其位於台中市○○○路七
    六九號八樓之住處內，因見乙○○、甲○○二人與張育綺發生肢體衝突，竟基於
    傷害人之故意，以玻璃茶具及拖把毆擊乙○○、甲○○之身體，致乙○○受有頭
    皮裂傷三公分、左上肢瘀傷二Ｘ二公分、左上肢瘀傷三Ｘ三公分、二Ｘ二公分、
    擦傷一Ｘ０．二公分、背部抓痕三Ｘ０．五公分、二Ｘ０．五公分、右下肢瘀傷
    三Ｘ三公分、四Ｘ四公分、裂傷二公分、三公分、左下肢瘀傷二Ｘ二公分、一Ｘ
    一公分之傷害，而甲○○則受有右下肢瘀傷一Ｘ一公分、左下肢一Ｘ一公分瘀傷
    兩處、一公分裂傷四處、二公分裂傷兩處之傷害。
二、案經乙○○、甲○○訴由台中市警察局第三分局報請臺灣臺中地方法院檢察署檢
    察官偵查起訴。
    理  由
一、訊據被告丙○○○固坦承於右揭時、地見乙○○、甲○○二人與張育綺發生肢體
    衝突而其在場之事實，惟矢口否認有何右揭傷害犯行，辯稱：當時只有勸架，並
    無動手毆打乙○○及甲○○二人云云。惟查：右揭事實，業經告訴人乙○○、甲○○二人迭於警訊、偵審中指訴歷歷，核與案發當時在場目睹事件經過之證人丁○○於警訊中證述之情節相符，復有台灣省立台中醫院之診斷證明書二紙在卷可
    稽。再參諸證人張育綺於本院審理中證稱當時其遭乙○○、甲○○二人打倒在地
    而無力反抗等語，足見乙○○、甲○○二人所受之傷害，應係被告所傷無訛，被
    告空言否認，無非卸責之詞，不足採信。本件事證明確，被告犯行堪以認定。
二、核被告所為，係犯刑法第二百七十七條第一項之傷害罪。被告以一傷害行為，同
    時傷害乙○○、甲○○二人，係一行為觸犯數罪名，為想像競合犯，應從一重處
    斷。本院審酌被告之品行、智識程度，犯罪之動機、手段，告訴人受傷程度尚非
    嚴重，被告未坦承犯行，未與告訴人和解之態度等一切情狀，量處如主文所示之
    刑，並諭知易科罰金之折算標準。
據上論斷，應依刑事訴訟法第二百九十九條第一項前段，刑法第二百七十七條第一項
、第五十五條、第四十一條，罰金罰鍰提高標準條例第一條前段、第二條，判決如主
文。
案經檢察官許政純到庭執行職務。
中      華      民      國    八十九    年     十一     月    二十一    日
  臺灣臺中地方法院刑事第四庭
                                        法  官  許 月 馨
右正本證明與原本無異。
如不服本判決，應於送達後十日內向本院提出上訴狀 （須附繕本） ，上訴於台灣高
等法院台中分院。
                                        書記官
中      華      民      國    八十九    年     十一     月    二十一    日
附錄論罪科刑法條
刑法第二百七十七條第一項：
傷害人之身體或健康者，處三年以下有期徒刑、拘役或一千元以下罰金。


司法院資訊處製作；財團法人民間司法改革基金會備份。
